【裁判字號】    97,易,2014
【裁判日期】    971231
【裁判案由】    違反毒品危害防制條例
【裁判全文】
臺灣彰化地方法院刑事判決              97年度易字第2014號
公  訴  人  臺灣彰化地方法院檢察署檢察官
被      告  甲○○
                    現另案在臺灣彰化監獄執行中
上列被告因違反毒品危害防制條例案件，經檢察官提起公訴（九
十七年度毒偵字第三九六○號），本院判決如下：
    主  文
甲○○施用第二級毒品，處有期徒刑肆月，如易科罰金，以新臺
幣壹仟元折算壹日。
    事  實
一、甲○○前因竊盜案件，經本院以九十六年度彰簡字第七四九
    號判處有期徒刑三月，緩刑二年確定，嗣由本院以九十七年
    度撤緩字第二九號裁定撤銷緩刑宣告確定，因竊盜案件，經
    本院以九十六年度彰簡字第一○九○號判處有期徒刑四月確
    定，上開二案再經本院以九十七年度聲字第一二六一號裁定
    合併定其應執行之刑為有期徒刑六月；因竊盜案件，經本院
    以九十七年度易字第一三八二號分別判處有期徒刑五月、五
    月，應執行有期徒刑八月確定；因施用第二級毒品案件，經
    本院以九十七年度斗簡字第五六五號判處有期徒刑四月確定
    ；上開案件，於民國九十七年十月二十三日送監接續執行，
    現仍在臺灣彰化監獄執行（不構成累犯）。另因施用毒品案
    件，經本院以九十六年度毒聲字第五一八號裁定送觀察、勒
    戒後，認無繼續施用毒品之傾向，於九十七年二月五日執行
    完畢，並經臺灣彰化地方法院檢察署檢察官以九十六年度毒
    偵緝字第一七一號為不起訴處分確定。詎甲○○於前開觀察
    、勒戒執行完畢釋放後五年內，仍不知悔改，復基於施用第
    二級毒品甲基安非他命之犯意，於九十七年八月二十三日晚
    上八時許，在彰化縣埔鹽鄉某處，以將第二級毒品甲基安非
    他命置於玻璃球管內用火燒烤而吸其煙霧之方式，施用第二
    級毒品甲基安非他命一次。嗣於同月二十六日上午九時三十
    分許，為警在彰化縣福興鄉○○村○○路鹿港國中後方停車
    場盤查，於未被有偵查犯罪職權之機關或公務員發覺其犯罪
    前，主動向前來盤查之彰化縣警察局鹿港分局福興分駐所警
    員表示其上開施用第二級毒品犯行，而自首接受裁判。
二、案經彰化縣警察局鹿港分局報告臺灣彰化地方法院檢察署檢
    察官偵查起訴。
    理  由
一、按被告以外之人於審判外之言詞或書面陳述，除法律有規定
    者外，不得作為證據。除顯有不可信之情況外，從事業務之
    人於業務上或通常業務過程所須製作之紀錄文書、證明文書
    ，亦得為證據。刑事訴訟法第一百五十九條第一項、第一百
    五十九條之四第二款分別定有明文。經查，詮昕科技股份有
    限公司，係負責檢驗濫用藥物尿液之法人，其所製作之尿液
    檢驗報告，雖屬被告以外之人於審判外之書面陳述，然因係
    屬從事科學檢驗業務之人於業務上所製作之紀錄文書，且無
    顯不可信之情況，依刑事訴訟法第一百五十九條之四第二款
    之規定，自得採為認定本件犯罪事實所憑之證據。
二、訊據被告甲○○對於上開施用第二級毒品甲基安非他命之犯
    行，坦承不諱，且其於九十七年八月二十六日自首後，經警
    採其尿液送驗，結果呈甲基安非他命陽性反應，此有尿液代
    號與真實姓名對照表、詮昕科技股份有限公司濫用藥物尿液
    檢驗報告各一紙在卷可稽，足徵被告之自白確與事實相符。
    又被告前因施用毒品案件，經本院以九十六年度毒聲字第五
    一八號裁定送觀察、勒戒後，認無繼續施用毒品之傾向，於
    九十七年二月五日執行完畢，並經臺灣彰化地方法院檢察署
    檢察官以九十六年度毒偵緝字第一七一號為不起訴處分確定
    ，此有臺灣彰化地方法院檢察署刑案資料查註紀錄表及臺灣
    高等法院被告前案紀錄表各一份在卷可考。被告於九十七年
    二月五日觀察、勒戒執行完畢釋放後，五年內再犯本件施用
    第二級毒品犯行，依毒品危害防制條例第二十三條第二項規
    定，自應依法論科。本件事證明確，被告施用第二級毒品甲
    基安非他命之犯行，應堪認定。
三、核被告所為，係犯毒品危害防制條例第十條第二項之施用第
    二級毒品罪。被告為施用第二級毒品，而持有該級毒品，其
    持有之低度行為，應為施用之高度行為所吸收，不另論罪。
    又被告於為上開施用第二級毒品之犯行後，係在未被有偵查
    犯罪職權之機關或公務員發覺其犯罪前，即主動向彰化縣警
    察局鹿港分局福興分駐所警員表示其犯行，而自首接受裁判
    ，此有警詢筆錄一份在卷可佐，爰依刑法第六十二條前段規
    定，減輕其刑。爰審酌被告曾因施用毒品經送觀察、勒戒後
    ，仍未能戒斷，再犯本案之罪，顯然未能善體國家設置觀察
    、勒戒機構，協助毒品施用者戒除毒癮之良法美意，及其犯
    罪之動機、目的、品行、生活狀況、智識程度、所生危害，
    暨犯罪後坦承犯行，態度尚屬良好等一切情狀，量處如主文
    所示之刑，並諭知易科罰金之折算標準。
據上論斷，應依刑事訴訟法第二百九十九條第一項前段，毒品危
害防制條例第十條第二項，刑法第十一條前段、第六十二條前段
、第四十一條第一項前段，判決如主文。
本案經檢察官林子翔到庭執行職務。
中    華    民    國    97    年    12    月    31    日
                        刑事第六庭    法  官  鄭舜元
以上正本證明與原本無異。
如不服本判決應於收受判決後10日內向本院提出上訴書狀，並
應應敘述具體理由。其未敘述上訴理由者，應於上訴期間屆滿
後20日內向本院補提理由書(均須按他造當事人之人數附繕本)
「切勿逕送上級法院」。
中    華    民    國    97    年    12    月    31    日
                                      書記官  陳秀香
附錄：論罪科刑法條：
毒品危害防制條例第十條：
施用第一級毒品者，處六月以上五年以下有期徒刑。
施用第二級毒品者，處三年以下有期徒刑。


司法院資訊處製作；財團法人民間司法改革基金會備份。
